【裁判字號】    98,交聲,2881
【裁判日期】    981231
【裁判案由】    聲明異議
【裁判全文】
臺灣高雄地方法院交通事件裁定        98年度交聲字第2881號
原處分機關  高雄市政府交通局
代  表  人  王國材
異  議  人
即受處分人  甲○○
上列異議人即受處分人因違反道路交通管理處罰條例案件，對於
高雄市政府交通局中華民國98年10月13日所為之處分（原處分案
號：高市交裁字第裁32-ND0000000號），聲明異議，本院裁定如
下：
    主  文
異議駁回。
    理  由
一、原處分意旨略以：異議人即受處分人甲○○於民國98年8 月
    9 日6 時29分許，駕駛車號ZY-7032 號自用一般小客車，行
    經高雄縣梓官鄉○○路與大舍南路口有燈光號誌管制之交岔
    路口，不遵守道路交通標線之指示，經高雄縣政府警察局岡
    山分局警備隊員警依採證照片，以高縣警交字第ND0000000
    號舉發違反道路交通管理事件通知單逕行舉發後，異議人於
    到案期限前陳述意見，原處分機關調查後認異議人之違規行
    為屬實，依道路交通管理處罰條例第60條第2 項第3 款之規
    定裁處罰鍰新臺幣（下同）900 元等語。
二、異議意旨略以：異議人於98年8 月9 日早上行經台17線（北
    行）典昌路至典寶橋，沿途到處積水不斷，而橋面已實施交
    通管制，南向車道已封閉，僅剩北上單行，雙向須會車，致
    未注意前方之測速違規照相而越線（當時紅燈）停車，遭違
    規照相舉發，當時道路已如此不堪使用，道路實施交通管制
    ，異議人還遭舉發，情何以堪，為此聲明異議云云。
三、按汽車駕駛人，駕駛汽車不遵守道路交通標誌、標線、號誌
    之指示，處900 元以上1,800元 以下罰鍰，道路交通管理處
    罰條例第60條第2 項第3 款定有明文。再依違反道路交通管
    理事件統一裁罰基準表規定，違反上開規定，如到案聽候裁
    決者，應予裁處罰鍰900 元。
四、經查：
  (一)本件異議人於上開時間，駕駛上開車輛，行經前揭有燈光號
    誌管制之交岔路口，不遵守道路交通標線之指示，於紅燈亮
    起後仍駕車越過停止線之事實，為異議人所不爭執，並有高
    雄縣政府警察局岡山分局98年10月21日高縣岡警交字第0980
    015422號函所附採證照片2 張在卷為憑，堪以認定。
  (二)異議人雖以前詞置辯，惟查，莫拉克颱風期間台17線典寶橋
    確有實施管制乙節，固有高雄縣政府警察局岡山分局回覆異
    議人之資料1 紙在卷為憑（見本院卷第8 頁），然異議人違
    規之高雄縣梓官鄉○○路與大舍南路口，在典寶橋北方，有
    Google地圖查詢結果1 紙附卷可參，異議人顯已通過典寶橋
    向北行駛，異議人於嘉展路與大舍南路口之違規行為，與典
    寶橋橋面之交通管制無涉。又颱風期間，駕駛人因風強雨大
    而影響視線，交通狀況本較平常更容易陷入混亂，為避免交
    通事故發生，汽車駕駛人更應提高注意，並嚴格遵守交通號
    誌、標線之指示，除非發生緊急、危難之情狀，自不能將颱
    風作為交通違規之卸責理由，異議人前開辯詞，尚無足採。
五、綜上所述，異議人於上開時、地駕駛前揭車輛確有不遵守道
    路交通標線指示之違規事實，原處分機關依道路交通管理處
    罰條例第60條第2 項第3 款之規定裁處罰鍰900 元，核無違
    誤。異議人猶執前詞，指摘原處分不當，為無理由，應予駁
    回。
據上論斷，應依道路交通案件處理辦法第19條，裁定如主文。
中    華    民    國    98    年    12    月    31    日
                    交通法庭    法  官  曾鈴
以上正本證明與原本無異。
如不服本裁定，應於收受送達後5 日內向本院提出抗告狀。
中    華    民    國    98    年    12    月    31    日
                                書記官  林慧君

司法院資訊處製作；財團法人民間司法改革基金會備份。
